【裁判字號】    94,易,469
【裁判日期】    950112
【裁判案由】    違反電子遊戲場業管理條例
【裁判全文】
臺灣士林地方法院刑事判決               94年度易字第469號
公  訴  人  臺灣士林地方法院檢察署檢察官
被      告  甲○○
            乙○○
            丁○○
            己○○
            戊○○
上列被告因違反電子遊戲場業管理條例案件，經檢察官聲請簡易
判決處刑（93年度偵字第6325號），本院士林簡易庭認不宜以簡
易判決處刑，移送本院刑事庭改依通常程序審判，本院判決如下
：
    主  文
甲○○、己○○共同違反未依規定辦理營利事業登記者，不得經
營電子遊戲場業之規定，各處有期徒刑參月，如易科罰金均以參
佰元折算壹日。
乙○○、丁○○、戊○○均無罪。
    事  實
一、緣丙○○（業經以違反電子遊戲場業管理條例判處有期徒刑
    6 月併科罰金新台幣1 百萬元確定）係設於臺北縣汐止市○○路1 號「王牌遊藝場」之負責人，明知未依電子遊戲場業
    管理條例辦理營利事業登記者，不得經營電子遊戲場業，竟
    自92年6 月間起，於上址擺設「滿天星」機台36臺、「賽馬
    」機台1 台、「皇冠小丑」6 台、「賓果馬戲團」1 台、「
    賓果行星」1 台、「超級賓果王」1 台、「超八」主機16台
    、「梭哈三十」機台1 台等電子遊戲機，供人遊戲娛樂，而
    經營電子遊戲場業，並請與其具有犯意聯絡與行為分擔之甲○○、己○○等人為現場主管，負責管理現場、抽視幹部筆
    記、試機、教育員工、要求員工出勤率等經營管理工作，嗣
    於93年5 月31日經法務部調查局臺北市調查處持搜索票在上
    址當場查獲，並扣得前開電子遊戲機台（扣案之電子遊戲機
    台業經法院宣告沒收）。
二、案經法務部調查局臺北市調查處移送台灣士林地方法院檢察
    署檢察官偵查起訴。
    理  由
一、訊據被告甲○○、己○○矢口否認前揭犯行，被告甲○○辯
    稱：「我並非王牌遊藝場之聘僱人員，我是丙○○的朋友，
    那天是去找丙○○。」云云；被告己○○辯稱：其雖原是王
    牌遊藝場之員工，但在93年4 月間已離職，案發前是丙○○
    叫其過去幫忙，其去那邊前後一、二星期，只是幫忙看頭看
    尾而已云云。
二、經查證人丙○○於本院審理時結證稱：王牌遊藝場之員工分
    三班制上班，若伊不在王牌遊藝場時，會請被告甲○○、己○○過去王牌遊藝場現場看頭看尾，代替其職務，至於交接
    簿上之簽名「民」、「杰」，是指被告甲○○、己○○，查
    獲當天有請被告甲○○、己○○二人過去王牌遊藝場幫忙看
    一下等語，次查被告二人所簽名之交接簿上是記載諸如「93
    年4 月1 日，不定時抽視各幹部筆記，現場抽號」、「93年
    4 月4 日，晚班確實要求把廚師、同學（均為暗語）當為客
    人，各區客人少時確實要求員工坐下與客人互動，即日起晚
    班招牌燈關閉時間更正為0530」、「93年4 月5 日，開洗攝
    贈流程，流程三班教育，早- 吵場，中- 與客互動，晚- 各
    區環境，連續要求三天」、「93年4 月14日，1 、三班員工
    、幹部教育如何將滿天星、梭哈三角牌拿起（從側邊慢慢、
    輕輕拉起）再巡視到三角牌，損壞當班負責。2 、試機完畢
    立即給員工簽名。3 、下廚師人員（係暗語）各班5 、6 號
    確實詢問有無駕照，無照者不下廚師」、「93年4 月16日，
    教育廚師不要在同一地點上下車，A 上B 下或A 上C 下，不
    可A 上A 下，避免埋伏，晚班出勤率、上班時間要求」等管
    理交接事項，再觀諸交接簿上之簽名，被告己○○亦坦承交
    接簿上「杰」係其所簽無誤，被告甲○○雖否認交接簿上之
    「民」係伊所簽，然參以被告甲○○於偵查筆錄及本院準備
    程序筆錄內之簽名之「民」以肉眼觀之其筆順甚為雷同，況
    證人丙○○於本院亦結證稱該「民」字確為被告甲○○所簽
    無訛，證人丙○○與被告甲○○非但無夙怨且是朋友，當無
    誤陷之理，此外復有上揭電子遊戲機台當場經警扣案可稽，
    被告二人空言所辯，顯係飾卸之詞，不足採信，本件事証明
    確，被告甲○○、己○○二人犯行洵堪認定，應依法論科。
三、按未依電子遊戲場業管理條例規定，辦理營利事業登記者，
    不得經營電子遊戲場業，電子遊戲場業管理條例第15條規定
    甚明，被告甲○○、己○○二人明知丙○○所經營之王牌遊
    藝場未依規定向主管機關辦理營利事業登記，竟仍在該遊藝
    場內共同經營，幫忙管理現場之相關工作，並看頭看尾，核
    被告二人所為均係違反電子遊戲場業管理條例第15條規定，
    應依同法第22條處罰。又被告甲○○、己○○二人與丙○○
    對前揭犯行，有犯意聯絡與行為分擔，均為共同正犯。爰審
    酌被告二人犯罪之動機、目的、犯罪時所受之刺激、犯罪之
    手段、生活狀況、品行、智識程度、犯罪所生之危險或損害
    、犯罪後猶飾詞狡辯之態度等一切情狀，各判處如主文第一
    項所示之刑，並均諭知易科罰金之折算標準，以示懲儆。末
    查扣案之電子遊戲機、機台、主機板業經於台灣高等法院94
    年度上易字第589 號丙○○違反電子遊戲場業管理條例一案
    中宣告沒收並執行完畢，本案爰不再諭知沒收，並此敘明。
四、公訴意旨另以：被告乙○○、丁○○、戊○○明知丙○○所
    經營設於臺北縣汐止市○○路1 號「王牌遊藝場」，係未依
    電子遊戲場業管理條例辦理營利事業登記，應不得經營電子
    遊戲場業，竟受僱於丙○○，在該遊藝場內擔任服務員，負
    責開分、洗分之工作，因認被告乙○○、丁○○、戊○○亦
    係違反電子遊戲場業管理條例第15條規定，應依同法第22條
    處罰云云。
 1、按犯罪事實應依證據認定之，無證據不得認定犯罪事實。又
    不能證明被告犯罪者，應諭知無罪之判決，刑事訴訟法第
    154 條第2 項、第301 條第1 項分別定有明文。再按事實之
    認定，應憑證據，如未能發現相當證據，或證據不足以證明
    ，自不能以推測或擬制之方法，為裁判基礎；且被告否認犯
    罪事實所持之辯解，縱屬不能成立，仍非有積極證據足以證
    明其犯罪行為，不能遽為有罪之認定。
 2、公訴意旨認被告乙○○、丁○○、戊○○涉有前揭犯行，無
    非以被告三人於查獲當天係在王牌遊藝場工作，且均自承在
    王牌遊藝場擔任開分員為其論據。
 3、訊據被告乙○○、丁○○、戊○○均矢口否認上揭犯行，被
    告乙○○辯稱：其雖自93年2 、3 月間即受雇於王牌遊藝場
    擔任開分員，也曾看見該遊藝場之音響上方有一張登記證，
    但其只是去應徵小職員，根本不知王牌遊藝場有無辦理電子
    遊戲場業營利事業登記；被告丁○○辯稱：伊只是剛至王牌
    遊藝場上班一星期，伊僅是去應徵小職員，根本無法過問也
    不知王牌遊藝場有無辦理電子遊戲場業營利事業登記；被告
    戊○○辯稱其自93年4 月底才到王牌遊藝場上班，只領過一
    次薪水，其僅是去應徵小職員，根本無法過問也不知王牌遊
    藝場有無辦理電子遊戲場業營利事業登記等語。
 4、經查丙○○在臺北縣汐止市○○路1 號所開設招牌為「王牌
    遊藝場」之遊樂場，其公司登記本名為「昶億來電子遊戲場
    有限公司」，有該公司登記資料在卷足憑，除與該負責人丙○○較親近之共同經營管理階層者外，一般前去應徵開分員
    之小職員，能被錄用即感到幸運，只知該公司為「王牌遊藝
    場」，根本不知該公司本名為「昶億來電子遊戲場有限公司
    」，更遑論能知悉該「昶億來電子遊戲場有限公司」有無辦
    理電子遊戲場業營利事業登記，是被告乙○○、丁○○、戊○○3 人所辯根本不知王牌遊戲場未辦理電子遊戲場業營利
    事業登記等語足堪採信；況查電子遊戲場業管理條例第15條
    係規定未依本條例規定辦理營利事業登記者，不得「經營」
    電子遊戲場業，乃指該事業之經營者及共同經營者而言，被
    告乙○○、丁○○、戊○○3 人僅係被雇用為該遊戲場之開
    分員，每月領取2 萬元之薪水，彼等3 人並非該公司之經營
    或共同經營者，亦無任何證據足資證明彼等明知該公司未辦
    理電子遊戲場業營利事業登記，不能證明被告乙○○、丁○○、戊○○犯罪，自應諭知無罪之判決。
據上論斷，應依刑事訴訟法第452 條、第299 條第1 項前段、第
301 條第1 項，電子遊戲場業管理條例第15條、第22條，刑法第
第11條前段、第28條、第41條第1項前段，判決如主文。
本案經檢察官曾勁元到庭執行職務
中    華    民    國    95    年    1    月    12    日
                  刑事第二庭審判長法  官  李清吉
                                  法  官  馬傲霜
                                  法  官  張國棟
以上正本證明與原本無異。
如不服本判決，應於判決送達後10日內，向本院提出上訴狀。
                                  書記官  何子傑
中    華    民    國    95    年    1     月    12    日
附錄本案論罪科刑法條全文：
電子遊戲場業管理條例第15條
未依本條例規定辦理營利事業登記者，不得經營電子遊戲場業。
電子遊戲場業管理條例第二十二條
違反第 15 條規定者，處行為人 1 年以下有期徒刑、拘役或科
或  併科新台幣 50 萬元以上 250 萬元以下罰金。


司法院資訊處製作；財團法人民間司法改革基金會備份。
